臺灣花蓮地方法院行政訴訟判決
111年度交字第76號
原      告  張世昌  
被      告  交通部公路總局臺北區監理所

代  表  人  黃鈴婷  
上列當事人間交通裁決事件，原告不服被告民國111年11月3日北
監花裁字第44-P2PA16628號裁決，提起行政訴訟，本院判決如下
：
    主      文
原告之訴駁回。
訴訟費用新臺幣參佰元由原告負擔。
    事實及理由
一、按原告之訴，依其所訴之事實，在法律上顯無理由者，行政
    法院得不經言詞辯論，逕以判決駁回之。簡易訴訟程序除本
    章別有規定外，仍適用通常訴訟程序之規定。交通裁決事件
　　，除本章別有規定外，準用簡易訴訟程序之規定。行政訴訟
    法第107條第3項、第236條、第237條之9第1項定有明文。又
    按行政訴訟法第4條第1項規定：「人民因中央或地方機關之
    違法行政處分認為其權利或法律上利益受損害者，經依訴願
    法提起訴願而不服其決定，或提起訴願逾3個月不為決定，
    或延長訴願決定期間逾2個月不為決定者，得向行政法院提
    起撤銷訴訟」，是提起撤銷訴訟者，以主張其權利或法律上
    利益，因行政機關之違法行政處分而受損害為要件，此即學
    說上所稱原告必須具有「訴訟權能」，其提起訴訟始能謂適
    格。在撤銷訴訟，通常行政機關所為行政處分之相對人即具
    有訴訟權能，如非該行政處分相對人之第三人，且依其所主
    張之事實，不可能因該行政處分而有權利或法律上利益受侵
    害，則該第三人對該行政處分即不具備訴訟權能，其對該行
    政處分提起撤銷訴訟，乃當事人不適格，應認其訴為無理由
    而以判決駁回。又前述法律上之利益，係指法律上值得保護
    之利益，經濟上、情感上或事實上之利益，並不屬之（臺北
    高等行政法院111年度交抗字第43號裁定意旨參照）。
三、經查，原告於民國111年11月3日遞狀對被告同日所為之北監
    花裁字第44-P2PA16628號裁決，提起行政訴訟，請求撤銷該
    裁決處分。惟該裁決之受處分人係游思綾，有裁決書附卷可
    參，原告並非受處分人，是原告並無因被告前揭裁決致其權
    利或法律上利益受侵害之情，其起訴乃當事人不適格而非適
    法，依上開規定及說明，應予駁回。
四、依行政訴訟法第237條之9第1項、第236條、第107條第3項、
    第104條、第98條第1項前段，判決如主文。
中　　華　　民　　國　　111 　年　　11　　月　　4 　　日
                  行政訴訟庭    法  官  鍾志雄
以上正本係照原本作成。
如不服本判決，應於送達後20日內，向本院提出上訴狀並表明上
 訴理由(均須按他造當事人之人數附繕本並繳納上訴裁判費)。
如委任律師提起上訴者，亦應一併繳納上訴審裁判費。
中　　華　　民　　國　　111 　年　　11　　月　　4 　　日
                                書記官  胡釋云